# 融资租赁收入

提问人：dumingrain 时间：2020-12-03 10:28:00
陈版主，您好！咨询一个问题，有一家融资租赁公司甲，一种业务融资租赁类型为直租的融资租赁，由甲公司向厂家A购买设备，租赁给B公司，由于厂家A设备的生产周期较长，一般在一年以上，所以甲公司要在一年内分三次给A厂家付款。它和承租人B公司签订的融资租赁协议，约定期数为 48 期，其中1-4期为还息期，还租期为 12 期，公司同时约定，还息期是根据付款金额（支付给A厂家）及实际占用时间为计算，甲公司从本期开始确认了还息期的利息收入了。您觉得这样核算规范吗？这部分的利息收入可以不从租赁开始日开始计算吗？

回答人：chenyiwei
这种情况下，租赁公司的业务名义上是直租，但主要还是通过代付资产购建款项的方式为承租人提供融资，相应地，利息收入应当从资金开始被占用之日起计算，合同约定的起租日在这种业务模式下反而不具有实质上的意义。